# 逾期债权转让问题

提问人：smilegaoxia 时间：2019-12-09 13:37:00
A 公司为租赁公司，将一批逾期的订单对应的债权（包含逾期的租金及到期是租赁物的处置金额）以 1% 的对价转让给 B 公司。合同约定，B 公司接受债权后，可向债务人主张债权；在债权交割后 6 个月内，B 公司有权向债务人发起法律争议解决流程，确定发起的，按照发起对应债权的 1%，向A 公司支付额外债权转让款；若在交割之后 8 个月内，B 公司未向债务人发起法律争议解决流程，A 公司有权向 B 公司无偿回购全部或部分未处置债权。
请问对于 A公司来说应该如何进行账务处理？

回答人：chenyiwei
首先要确定的是 A 公司是否通过该交易将标的不良资产所有权上的主要风险和报酬均转移给 B 公司，即是否满足终止确认条件。
后续追加收购款的收取和无偿回购权的行使都是取决于 B 公司是否启动法律争议解决流程，其可能性无法合理估计，且不会对 A 而言造成潜在的经济资源流出的合同义务，故可以暂不做会计处理。日后如果收到追加购买款，则直接计入收到当期的收益；行使无偿收回权时，视同一项新的金融资产的初始确认，按回购日的公允价值对其进行初始计量，与回购价款之间的差额计入损益。